{"present": {"1 Singular": {"Affirmative": "cuiml\u00edm", "Question": "an gcuiml\u00edm?", "Negative": "n\u00ed chuiml\u00edm"}, "2 Singular": {"Affirmative": "cuiml\u00edonn t\u00fa", "Question": "an gcuiml\u00edonn t\u00fa?", "Negative": "n\u00ed chuiml\u00edonn t\u00fa"}, "3 Singular": {"Male": {"Affirmative": "cuiml\u00edonn s\u00e9", "Question": "an gcuiml\u00edonn s\u00e9?", "Negative": "n\u00ed chuiml\u00edonn s\u00e9"}, "Female": {"Affirmative": "cuiml\u00edonn s\u00ed", "Question": "an gcuiml\u00edonn s\u00ed?", "Negative": "n\u00ed chuiml\u00edonn s\u00ed"}}, "1 Plural": {"Compressed": {"Affirmative": "cuiml\u00edmid", "Question": "an gcuiml\u00edmid?", "Negative": "n\u00ed chuiml\u00edmid"}, "Extended": {"Affirmative": "cuiml\u00edonn muid", "Question": "an gcuiml\u00edonn muid?", "Negative": "n\u00ed chuiml\u00edonn muid"}}, "2 Plural": {"Affirmative": "cuiml\u00edonn sibh", "Question": "an gcuiml\u00edonn sibh?", "Negative": "n\u00ed chuiml\u00edonn sibh"}, "3 Plural": {"Affirmative": "cuiml\u00edonn siad", "Question": "an gcuiml\u00edonn siad?", "Negative": "n\u00ed chuiml\u00edonn siad"}, "Passive": {"Affirmative": "cuiml\u00edtear", "Question": "an gcuiml\u00edtear?", "Negative": "n\u00ed chuiml\u00edtear"}}, "future": {"1 Singular": {"Affirmative": "cuimleoidh m\u00e9", "Question": "an gcuimleoidh m\u00e9?", "Negative": "n\u00ed chuimleoidh m\u00e9"}, "2 Singular": {"Affirmative": "cuimleoidh t\u00fa", "Question": "an gcuimleoidh t\u00fa?", "Negative": "n\u00ed chuimleoidh t\u00fa"}, "3 Singular": {"Male": {"Affirmative": "cuimleoidh s\u00e9", "Question": "an gcuimleoidh s\u00e9?", "Negative": "n\u00ed chuimleoidh s\u00e9"}, "Female": {"Affirmative": "cuimleoidh s\u00ed", "Question": "an gcuimleoidh s\u00ed?", "Negative": "n\u00ed chuimleoidh s\u00ed"}}, "1 Plural": {"Compressed": {"Affirmative": "cuimleoimid", "Question": "an gcuimleoimid?", "Negative": "n\u00ed chuimleoimid"}, "Extended": {"Affirmative": "cuimleoidh muid", "Question": "an gcuimleoidh muid?", "Negative": "n\u00ed chuimleoidh muid"}}, "2 Plural": {"Affirmative": "cuimleoidh sibh", "Question": "an gcuimleoidh sibh?", "Negative": "n\u00ed chuimleoidh sibh"}, "3 Plural": {"Affirmative": "cuimleoidh siad", "Question": "an gcuimleoidh siad?", "Negative": "n\u00ed chuimleoidh siad"}, "Passive": {"Affirmative": "cuimleofar", "Question": "an gcuimleofar?", "Negative": "n\u00ed chuimleofar"}}, "past": {"1 Singular": {"Affirmative": "chuimil m\u00e9", "Question": "ar chuimil m\u00e9?", "Negative": "n\u00edor chuimil m\u00e9"}, "2 Singular": {"Affirmative": "chuimil t\u00fa", "Question": "ar chuimil t\u00fa?", "Negative": "n\u00edor chuimil t\u00fa"}, "3 Singular": {"Male": {"Affirmative": "chuimil s\u00e9", "Question": "ar chuimil s\u00e9?", "Negative": "n\u00edor chuimil s\u00e9"}, "Female": {"Affirmative": "chuimil s\u00ed", "Question": "ar chuimil s\u00ed?", "Negative": "n\u00edor chuimil s\u00ed"}}, "1 Plural": {"Compressed": {"Affirmative": "chuiml\u00edomar", "Question": "ar chuiml\u00edomar?", "Negative": "n\u00edor chuiml\u00edomar"}, "Extended": {"Affirmative": "chuimil muid", "Question": "ar chuimil muid?", "Negative": "n\u00edor chuimil muid"}}, "2 Plural": {"Affirmative": "chuimil sibh", "Question": "ar chuimil sibh?", "Negative": "n\u00edor chuimil sibh"}, "3 Plural": {"Compressed": {"Affirmative": "chuimil siad", "Question": "ar chuimil siad?", "Negative": "n\u00edor chuimil siad"}, "Extended": {"Affirmative": "chuiml\u00edodar", "Question": "ar chuiml\u00edodar?", "Negative": "n\u00edor chuiml\u00edodar"}}, "Passive": {"Affirmative": "cuiml\u00edodh", "Question": "ar cuiml\u00edodh?", "Negative": "n\u00edor cuiml\u00edodh"}}, "condi": {"1 Singular": {"Affirmative": "chuimleoinn", "Question": "an gcuimleoinn?", "Negative": "n\u00ed chuimleoinn"}, "2 Singular": {"Affirmative": "chuimleof\u00e1", "Question": "an gcuimleof\u00e1?", "Negative": "n\u00ed chuimleof\u00e1"}, "3 Singular": {"Male": {"Affirmative": "chuimleodh s\u00e9", "Question": "an gcuimleodh s\u00e9?", "Negative": "n\u00ed chuimleodh s\u00e9"}, "Female": {"Affirmative": "chuimleodh s\u00ed", "Question": "an gcuimleodh s\u00ed?", "Negative": "n\u00ed chuimleodh s\u00ed"}}, "1 Plural": {"Compressed": {"Affirmative": "chuimleoimis", "Question": "an gcuimleoimis?", "Negative": "n\u00ed chuimleoimis"}, "Extended": {"Affirmative": "chuimleodh muid", "Question": "an gcuimleodh muid?", "Negative": "n\u00ed chuimleodh muid"}}, "2 Plural": {"Affirmative": "chuimleodh sibh", "Question": "an gcuimleodh sibh?", "Negative": "n\u00ed chuimleodh sibh"}, "3 Plural": {"Compressed": {"Affirmative": "chuimleoid\u00eds", "Question": "an gcuimleoid\u00eds?", "Negative": "n\u00ed chuimleoid\u00eds"}, "Extended": {"Affirmative": "chuimleodh siad", "Question": "an gcuimleodh siad?", "Negative": "n\u00ed chuimleodh siad"}}, "Passive": {"Affirmative": "chuimleofa\u00ed", "Question": "an gcuimleofa\u00ed?", "Negative": "n\u00ed chuimleofa\u00ed"}}, "imper": {"1 Singular": {"Affirmative": "cuiml\u00edm!", "Negative": "n\u00e1 cuiml\u00edm!"}, "2 Singular": {"Affirmative": "cuimil!", "Negative": "n\u00e1 cuimil!"}, "3 Singular": {"Male": {"Affirmative": "cuiml\u00edodh s\u00e9!", "Negative": "n\u00e1 cuiml\u00edodh s\u00e9!"}, "Female": {"Affirmative": "cuiml\u00edodh s\u00ed!", "Negative": "n\u00e1 cuiml\u00edodh s\u00ed!"}}, "1 Plural": {"Compressed": {"Affirmative": "cuiml\u00edmis!", "Negative": "n\u00e1 cuiml\u00edmis!"}, "Extended": {"Affirmative": "cuiml\u00edodh muid!", "Negative": "n\u00e1 cuiml\u00edodh muid!"}}, "2 Plural": {"Affirmative": "cuiml\u00edg\u00ed!", "Negative": "n\u00e1 cuiml\u00edg\u00ed!"}, "3 Plural": {"Compressed": {"Affirmative": "cuiml\u00edd\u00eds!", "Negative": "n\u00e1 cuiml\u00edd\u00eds!"}, "Extended": {"Affirmative": "cuiml\u00edodh siad!", "Negative": "n\u00e1 cuiml\u00edodh siad!"}}, "Passive": {"Affirmative": "cuiml\u00edtear!", "Negative": "n\u00e1 cuiml\u00edtear!"}}, "pastConti": {"1 Singular": {"Affirmative": "chuiml\u00ednn", "Question": "an gcuiml\u00ednn?", "Negative": "n\u00ed chuiml\u00ednn"}, "2 Singular": {"Affirmative": "chuiml\u00edte\u00e1", "Question": "an gcuiml\u00edte\u00e1?", "Negative": "n\u00ed chuiml\u00edte\u00e1"}, "3 Singular": {"Male": {"Affirmative": "chuiml\u00edodh s\u00e9", "Question": "an gcuiml\u00edodh s\u00e9?", "Negative": "n\u00ed chuiml\u00edodh s\u00e9"}, "Female": {"Affirmative": "chuiml\u00edodh s\u00ed", "Question": "an gcuiml\u00edodh s\u00ed?", "Negative": "n\u00ed chuiml\u00edodh s\u00ed"}}, "1 Plural": {"Compressed": {"Affirmative": "chuiml\u00edmis", "Question": "an gcuiml\u00edmis?", "Negative": "n\u00ed chuiml\u00edmis"}, "Extended": {"Affirmative": "chuiml\u00edodh muid", "Question": "an gcuiml\u00edodh muid?", "Negative": "n\u00ed chuiml\u00edodh muid"}}, "2 Plural": {"Affirmative": "chuiml\u00edodh sibh", "Question": "an gcuiml\u00edodh sibh?", "Negative": "n\u00ed chuiml\u00edodh sibh"}, "3 Plural": {"Compressed": {"Affirmative": "chuiml\u00edd\u00eds", "Question": "an gcuiml\u00edd\u00eds?", "Negative": "n\u00ed chuiml\u00edd\u00eds"}, "Extended": {"Affirmative": "chuiml\u00edodh siad", "Question": "an gcuiml\u00edodh siad?", "Negative": "n\u00ed chuiml\u00edodh siad"}}, "Passive": {"Affirmative": "chuiml\u00edt\u00ed", "Question": "an gcuiml\u00edt\u00ed?", "Negative": "n\u00ed chuiml\u00edt\u00ed"}}, "subj": {"1 Singular": {"Affirmative": "go gcuiml\u00ed m\u00e9", "Negative": "n\u00e1r chuiml\u00ed m\u00e9"}, "2 Singular": {"Affirmative": "go gcuiml\u00ed t\u00fa", "Negative": "n\u00e1r chuiml\u00ed t\u00fa"}, "3 Singular": {"Male": {"Affirmative": "go gcuiml\u00ed s\u00e9", "Negative": "n\u00e1r chuiml\u00ed s\u00e9"}, "Female": {"Affirmative": "go gcuiml\u00ed s\u00ed", "Negative": "n\u00e1r chuiml\u00ed s\u00ed"}}, "1 Plural": {"Compressed": {"Affirmative": "go gcuiml\u00edmid", "Negative": "n\u00e1r chuiml\u00edmid"}, "Extended": {"Affirmative": "go gcuiml\u00ed muid", "Negative": "n\u00e1r chuiml\u00ed muid"}}, "2 Plural": {"Affirmative": "go gcuiml\u00ed sibh", "Negative": "n\u00e1r chuiml\u00ed sibh"}, "3 Plural": {"Affirmative": "go gcuiml\u00ed siad", "Negative": "n\u00e1r chuiml\u00ed siad"}, "Passive": {"Affirmative": "go gcuiml\u00edtear", "Negative": "n\u00e1r chuiml\u00edtear"}}, "verbal noun": "cuimilt", "verbal adjective": "cuimilte"}